【裁判字號】    95,訴,1596
【裁判日期】    950911
【裁判案由】    毒品危害防制條例
【裁判全文】
臺灣板橋地方法院刑事判決              95年度訴字第1596號
公  訴  人  臺灣板橋地方法院檢察署檢察官
被      告  甲○○
選任辯護人  陳明宗律師
上列被告因違反毒品危害防制條例案件，經檢察官提起公訴（95
年度偵字第9384號），被告於準備程序時對被訴事實為有罪之陳
述，經本院合議庭裁定由受命法官獨任進行簡式審判程序，判決
如下：
    主  文
甲○○連續轉讓第二級毒品，處有期徒刑拾月，犯罪所得新台幣
壹萬玖仟元沒收，如全部或一部不能沒收時，以其財產抵償之。
    事  實
一、甲○○明知安非他命為毒品危害防制條例第2 條第2 項第2
    款所列之第2 級毒品，不得持有或轉讓，竟基於非營利之意
    圖及轉讓第2 級毒品之概括犯意，先於95年4 月2 日晚上9
    時許，在臺北縣土城市○○路○ 段122 之2 號5 樓住處內，
    將自己販入供作施用之第2 級毒品安非他命，以當初販入之
    相同代價，即以6 小包約4.25公克，新臺幣（下同）9,500
    元，原價轉讓第2 級毒品安非他命予劉冠億施用，復於95年
    4 月3 日下午1 時許，甲○○以門號0000000000號行動電話
    撥打門號0000000000號與劉冠億聯絡後，復於同日下午3 時
    許，在臺北縣板橋市○○路15巷3 弄10號3 樓許冠億之住處
    ，以當初販入之相同代價，即以9,500 元之價格，將安非他
    命1 包（淨重約4.25公克）轉讓予劉冠億施用，嗣於同日下
    午4時 ，在上開劉冠億住處前，為警在甲○○身上查獲甲○
    ○所有與本案轉讓毒品無涉之黑色皮包1 個（內有安非他命
    毒品2 包《總毛重12.65 公克、總淨重11公克》、安非他命
    殘渣袋1 個、塑膠分撥器2 支、分裝袋35個等物），又於同
    日在甲○○住處查獲甲○○所有與本案轉讓毒品無涉之安非
    他命1 包（毛重0.3 公克、淨重0.15公克）、安非他命吸食
    器1組 、磅秤1 台等物；另經警至上開劉冠億之住處搜索，
    並為警扣得上開甲○○交付予劉冠億之安非他命6 包（毛重
    9. 6 公 克、淨重8.55公克）、安非他命殘渣袋1 個、及劉
    冠億所有供施用毒品所用之塑膠瓶吸食器1 組、分裝勺1 支
    、吸管分撥器1 支、玻璃燈球1 個、電子磅秤1 台等物。
二、案經臺北市政府警察局萬華分局報請臺灣板橋地方法院檢察
    署檢察官偵查起訴。
    理  由
一、訊據被告甲○○對於上揭事實坦承不諱（見偵查卷第126 、
    127、151 、152 頁、本院95年8 月28日審理筆錄），且經
    證人劉冠億、林子筠、陳盈宏於警詢、及偵查中證述上情無
    訛（見偵查卷21至24頁、第27頁、第40、41頁、第130 、1
    59、160 、164 頁），並有扣案之安非他命6 包可資佐證，
    及監聽譯文、臺北市政府警察局萬華分局查獲毒品危害防制
    條例毒品初步鑑驗報告單1 紙等（見偵查卷第53至107 頁、
    第114 頁）在卷可稽，足徵被告自白與事實相符，本案事證
    已甚明確，被告犯行堪以認定，應依法論科。
二、按安非他命為毒品危害防制條例第2 條第2 項第2 款所列之
    第2 級毒品，不得持有、轉讓。核被告甲○○轉讓安非他命
    之所為，係犯毒品危害防制條例第8 條第2 項之轉讓第2級
    毒品既遂罪。其轉讓毒品前持有毒品之低度行為，應為轉讓
    之高度行為所吸收，不另論罪。又所謂販賣毒品，雖不以事
    後是否果有得利為要件，但仍須以營利之意思，而有販入或
    賣出之行為，方足構成，倘始終無營利之意思，縱以購入原
    價或低於原價有償讓與他人，僅屬轉讓範疇，自難謂為販賣
    行為（最高法院84年度台上字第6169號判決意旨參照）。本
    件起訴書雖認被告甲○○所為係犯同條例第4 條第2 項販賣
    第2 級毒品罪嫌，然本件無證據足認被告甲○○交付毒品於
    主觀上有何賺取差價營利之意思，未可執此認定被告甲○○
    涉有販賣毒品罪嫌，檢察官之起訴法條容有未洽，惟嗣業經
    蒞庭檢察官當庭變更起訴法條為同法第8 條第2 項轉讓第2
    級毒品罪，本院即無庸依法變更起訴法條。又被告行為後，
    前於94年2 月2 日修正公布之刑法，已自95年7 月1 日起施
    行，其中修正後刑法第2 條之規定，乃係關於新舊法比較適
    用之準據法，其本身無關行為可罰性要件之變更，故於95
    年7 月1 日刑法修正施行後，如有涉及比較新舊法之問題，
    即應逕依修正後刑法第2 條第1 項規定，為「從舊從輕」之
    比較（最高法院95年度第8 次刑事庭會議決議意旨參照）。
    查修正後刑法第56條規定，業已刪除連續犯之規定。故連續
    數行為而犯同一罪名，依修正前刑法第56條規定，應以一罪
    論，但得加重其刑；而依修正後規定，則已無連續犯可資適
    用，即應將各次犯行以數罪併合處罰，是以適用修正前關於
    連續犯之規定，對被告自係較為有利。是被告甲○○多次轉
    讓第2 級毒品行為，均時間緊接，方法相同，觸犯構成要件
    相同之罪名，顯係基於概括犯意為之，為連續犯，應依修正
    前刑法第56條規定，以一罪論，並加重其刑。爰審酌被告甲
    ○○本身有吸食毒品，不思戒除毒癮，竟於自己施用之餘，
    復2 次轉讓毒品供他人施用，對於社會秩序、國民健康之危
    害甚大，復審酌被告之素行、智識程度（高中畢業），犯罪
    之目的、手段、危害之程度、及被告於犯罪後坦承犯行，已
    有悔意，態度良好等一切情狀，量處如主文所示之刑，以示
    懲儆。
三、又被告甲○○轉讓第2 級毒品所得財物19,000元，應依毒品
    危害防制條例第19條第1 項規定，宣告沒收之，如全部或一
    部不能沒收時，以其財產抵償之。至扣案之安非他命毒品6
    包（淨重8.55公克），係被告轉讓交付予證人劉冠億之第2
    級毒品，因為證人劉冠億所有供施用之毒品，且為證人劉冠
    億案件之重要證物，爰不宣告沒收銷燬之。另扣案之安非他
    命2 包（總毛重12.65 公克、總淨重11公克）、安非他命1
    包（毛重0.3 公克、淨重0.15公克），安非他命殘渣袋1 個
    、塑膠分撥器2 支、分裝袋35個、安非他命吸食器1 組、磅
    秤1 台等物，被告甲○○供稱係供自己施用，既與本案轉讓
    第2 級毒品之犯行無涉，爰不宣告沒收銷燬及沒收之。
據上論斷，應依刑事訴訟法第273 條之1 第1 項、第299 條第1
項前段，毒品危害防制條例第8 條第2 項、第19條第1 項，刑法
第2 條第1 項前段、第11條前段、修正前刑法第56條，判決如主
文。
本案經檢察官朱立豪到庭執行職務。
中    華    民    國    95    年    9     月    11    日
                  刑事第十八庭  法  官  吳幸娥
以上正本證明與原本無異
如不服本判決應於送達後10日內向本院提出上訴狀
                                書記官  洪惠玲
中    華    民    國    95    年    9     月    11    日
附錄本案論罪科刑法條全文：
毒品危害防制條例第8條
轉讓第一級毒品者，處 1 年以上 7 年以下有期徒刑，得併科新
臺幣 1 百萬元以下罰金。
轉讓第二級毒品者，處 6 月以上 5 年以下有期徒刑，得併科新
臺幣 70 萬元以下罰金。
轉讓第三級毒品者，處 3 年以下有期徒刑，得併科新臺幣 30 萬
元以下罰金。
轉讓第四級毒品者，處 1 年以下有期徒刑，得併科新臺幣 10 萬
元以下罰金。
前四項之未遂犯罰之。
轉讓毒品達一定數量者，加重其刑至二分之一，其標準由行政院
定之。


司法院資訊處製作；財團法人民間司法改革基金會備份。
